【裁判字號】    95,中簡上,619
【裁判日期】    951219
【裁判案由】    傷害
【裁判全文】
臺灣臺中地方法院刑事判決           95年度中簡上字第619號
上  訴  人  丁○○
即  被  告
選任辯護人  高志明律師
上列上訴人即被告因傷害案件，不服本院九十五年度中簡字第一
四五五號中華民國九十五年七月三十一日第一審簡易判決（原聲
請簡易判決處刑案號：臺灣臺中地方法院檢察署九十五年度調偵
字第二八號），提起上訴，本院管轄第二審之合議庭判決如下：
    主          文
上訴駁回。
    犯罪事實及理由
一、乙○○、甲○○父子與丁○○為鄰居關係，民國九十四年十
    月二日二十二時十五分許，乙○○與丁○○在臺中縣太平市
    ○村○街十六號丁○○住處前，因細故發生爭執後，丁○○
    竟基於傷害之犯意，先以酒瓶丟擲乙○○，使其受有左耳挫
    傷之傷害，旋甲○○聞訊趕來，即與乙○○二人出於傷害之
    犯意聯絡，徒手共同毆打丁○○（甲○○、乙○○二人傷害
    部分，業經本院九十五年度中簡字第一四五五號簡易判決各
    處拘役四十日、三十日確定在案），丁○○亦持木棍反擊之
    ，雙方進而發生互毆，丁○○因而受有頭部鈍擊傷、眼眶挫
    傷瘀血、左眼結膜下出血、左側胸部挫傷之傷害；甲○○因
    而受有左胸挫傷、左前臂挫傷、瘀青之傷害。
二、本件經本院合議庭審理結果，認第一審簡易判決認事用法及
    量刑均無不當，應予維持，除補充證人丙○○於本院審理時
    之證詞（詳於後述）為證據外，其餘均引用第一審判決書記
    載之證據及理由（如附件）。
三、上訴人即被告上訴意旨略以：本件依證人丙○○之證詞，被
    告於案發時係遭乙○○、甲○○父子攻擊，被告僅以手阻擋
    保護自己臉部，故乙○○、甲○○所指被告以酒瓶、木棍毆
    打彼等一節，與事實不符。而證人吳張玉英係乙○○之妻、
    甲○○之母，其於偵查中所為證述，與證人丙○○之證詞不
    符，而屬迴護乙○○、甲○○之詞，並無足採。又乙○○指
    稱係遭被告以酒瓶、木棍攻擊，則何以會受有左足底裂傷之
    傷勢？再本案於九十四年十月二日發生，乙○○、甲○○遲
    至九十四年十月二十四日始就醫請發診斷證明書，且甲○○
    尚有瘀青傷痕之記載，均有違常理。
四、經查：依證人即被告鄰人丙○○於本院審理時之證詞，本件
    係丁○○先以酒瓶丟向乙○○，並向乙○○稱：「你這麼老
    了，我不跟你吵，叫你兒子出來」等語，之後才發生肢體衝
    突。可見本件係被告先行丟擲酒瓶並出言挑釁後，始發生互
    毆事件。丙○○亦證稱被告有自其車上取出一支約一、二公
    尺長、可以打死人的實心木棍，此亦可佐證證人吳張玉英於
    偵查中所證稱：被告有拿棍子要打乙○○，也有打到甲○○
    等詞非虛。至於被告質疑乙○○、甲○○就醫驗傷日期為九
    十四年十月二十四日，距案發時間過久一節，乙○○、甲○○已說明：案發後因雙方均有受傷，且均有表示要和解，渠
    等父子即想息事寧人，故未立即前往驗傷。後來被告卻去驗
    傷提出告訴，渠等知道後才去驗傷並提出告訴等語。查本件
    自九十四年十月二日案發後，被告確於九十四年十月二十二
    日始向警方報案，對乙○○、甲○○父子提出告訴，此有警
    詢筆錄、警員職務報告在卷可憑，是乙○○、甲○○前揭說
    明衡情無違。且乙○○之診斷證明書上所載左足底裂傷之傷
    痕，核亦與乙○○所述其因踩到被告丟擲於其腳前之酒瓶碎
    片而受傷之詞相符。至於丙○○另證稱：被告只有被打，沒
    有還手機會云云，核顯屬迴護被告之詞，並無可信。本件事
    證明確，被告前開所辯應無足採。
五、從而，原審依據刑事訴訟法第四百四十九條第一項、第四百
    五十四條第二項，刑法第二條第一項、第二百七十七條第一
    項、（修正前）第四十一條第一項前段，罰金罰鍰提高標準
    條例第一條前段、（修正前）第二條，現行法規所定貨幣單
    位折算新臺幣條例第二條等規定，對被告處拘役十五日，其
    認事用法均無不當，量刑亦稱妥適。被告上訴猶執前詞置辯
    ，為無理由，應予駁回。
據上論斷，應依刑事訴訟法第四百五十五條之一第一項、第三項
、第三百七十三條、第三百六十八條，判決如主文。
中    華    民    國    95    年    12    月    19    日
                  刑事第十二庭  審判長法  官  莊深淵
                                      法  官  羅智文
                                      法  官  蔡建興
上正本證明與原本無異。
不得上訴。
                                      書記官  黃英寬
中    華    民    國    95    年    12    月    19    日


司法院資訊處製作；財團法人民間司法改革基金會備份。
